

### **PERFIL**

Siempre trato de encontrar la mejor manera de expresar mis ideas a los demás y a mí mismo. Me interesan las cosas precisas como la ciencia, la ingeniería e incluso la gramática, porque tiendo a optimizar cosas como la misma comunicación y tantos procesos como pueda.

Culminé mi carrera en ingeniería mecánica en ESPOL. Terminé mis estudios de inglés en el Centro Ecuatoriano Norteamericano (CEN), y tengo un nivel avanzado del idioma a causa de mis aficiones. Tengo experiencia enseñando inglés y física de manera particular y como ayudante académico.

### CONTACTO

TELÉFONO: +593 98212 2083

teddy2jem@gmail.com

### **HOBBIES**

Videogames TV series Football Reading

### TEDDY ESPINO

Ingeniero Mecánico

### **EDUCACIÓN**

Colegio Nacional "Vicente Rocafuerte"

2012

Físico-Matemático.

Centro Ecuatoriano Norteamericano (CEN)

2013

Graduado con certificación ECCE de la Universidad de Michigan.

Escuela Superior Politécnica del Litoral (ESPOL)

2022

Ingeniería mecánica.

### **EXPERIENCIA LABORAL**

### Carousel Group - House man

Marzo 2016 - Mayo 2016

Trabajo temporal en Estados Unidos por programa de intercambio. Responsabilidades de 'housekeeping'.

### Merkautoec – Asistente de mantenimiento

Julio 2019 - Septiembre 2019

Prácticas en el departamento de mantenimiento de un taller.

### Higashi Enterprises – Traductor de audio

Noviembre 2021 - Presente

Traducción de llamadas realizadas por reclusos de prisiones en Estados Unidos.

### **HABILIDADES**



## THE UNIVERSITY OF MICHIGAN

Ann Arbor, Michigan - United States of America

## Certificate of Competency in English

This is to certify that

TEDDY CESAR ESPINO RIVADENEIRA

successfully passed the Examination for the Certificate of Competency in English as a second or foreign language

on May 18, 2013, in Guayaquil, Ecuador.

Many Aus Chura

Lady J. Churchill



Terrency]. McDonald, Dean, College of LSA

Chief Efective Officer



Uniendo dos Culturas

### CENTRO ECUATORIANO NORTEAMERICANO DE GUAYAQUIL THE ECUADOR-UNITED STATES CULTURAL CENTER

THIS DIPLOMA IS AWARDED TO

Teddy Cesar Copino Rivadeneira

IN RECOGNITION OF GRADUATING FROM OUR ENGLISH LANGUAGE PROGRAM

AVERAGE GRADE OF COURSES: 90 POINTS

SIGNED THIS FIFTEENTH DAY OF NOVEMBER, 2013

Eduardo Cara S SR. EDUARDOR. ICAZA SAMAN ACADEMIC DIRECTOR

CENTRO ECUATORIANO NORTEAMERICANO

RO. JOHNANG CONTACT FOR THA JEBONABO M.S. EDU DIRECTOR GENERAL CENTRO ECUATORIANO NORTEAMERICANO



La República del Ecuador en su nombre y por autoridad de la Ley,

# LA ESCUELA SUPERIOR POLITÉCNICA DEL LITORAL

confiere a

### Teddy César Espino Rivadeneira

el título de

### Ingeniero Mecánico

Con todos los honores, privilegios y derechos que le corresponden, por cuanto ha cumplido con el plan de estudios de la respectiva carrera de la Facultad de Ingeniería en Mecánica y Ciencias de la Producción y demás requisitos exigidos por la Constitución de la República del Ecuador, la Dado en la ciudad de Santiago de Guayaquil, a los once días del mes de mayo del año dos mil veintidós. Ley Orgánica de Educación Superior y su Reglamento General, el Estatuto y Reglamentos de la ESPOL.

Georlia of Foredword

Cecilia A. Paredes V., Ph.D. RECTORA



Angel D. Ramírez M., Ph.D.





